臺灣高等法院民事裁定　　　　　　　　 100年度抗字第1179號
抗　告　人　華利信資產管理股份有限公司
法定代理人　李秀鶴
上列抗告人因與相對人莊清信、黃金鳳間假扣押事件，對於中華
民國100年7月19日臺灣臺北地方法院100年度全字第1587號裁定
，提起抗告，本院裁定如下：
    主  文
抗告駁回。
抗告費用由抗告人負擔。
    理  由
一、按假扣押程序，係為債權人保全強制執行而設，若債權人之
    請求已有確定終局判決可為執行名義，即得逕行聲請強制執
    行，自無聲請假扣押之必要（最高法院31年度聲字第151號
    判例要旨參照）。另民事訴訟法第532條第1項規定：債權人
    就金錢請求以外之請求欲保全強制執行者，得聲請假處分。
    此項假處分乃為防止債務人就其應為給付之特定物為處分，
    致債權人於將來無法滿足請求標的物之給付，而採取之保全
    措施，因此假處分所欲確保者應為非金錢給付之請求標的物
    現狀之保持，以備將來強制執行（最高法院87年度台抗字第
    271號裁判意旨參照），而假扣押則係債權人為保全其金錢
    請求或得易為金錢請求之請求而設，故如係為保全給付特定
    物為標的之債權，則屬金錢請求以外之請求，應為民事訴訟
    法第532條所規定之假處分範疇。
二、查抗告人主張其輾轉自華南商業銀行股份有限公司、新豐資
    產管理股份有限公司處，繼受對相對人莊清信所得主張之債
    權等情，業據提出借貸契約、債權憑證、債權讓渡書、掛號
    郵件收件回執為憑（見原審卷第7-11頁），固足以釋明其對
    相對人莊清信為假扣押之請求，惟抗告人已有臺灣臺東地方
    法院民國（下同）91年9月16日東院瑜民執誠4178字第8155
    號債權憑證可為執行名義（見本院卷第8頁），即得逕行聲
    請強制執行，自無對相對人莊清信之財產聲請假扣押之必要
    ，是其聲請不應准許。
三、次查抗告人主張相對人莊清信為求脫免債務，竟於88年間將
    其名下坐落臺東市○○里鄉○○段729、729-1地號土地權利
    250/1,000（下稱系爭土地），以夫妻贈與方式移轉登記予
    其配偶即相對人黃金鳳，要屬共同詐害其債權之行為，相對
    人黃金鳳依民法第184、185、197條第2項、第244條第1項、
    第179條規定，負返還賠償責任等語，核其對相對人黃金鳳
    主張之請求應為系爭土地原狀之回復，為金錢請求以外之特
    定物給付債權，抗告人如為保全對相對人黃金鳳之上開請求
    權，應屬民事訴訟法第532條規定之假處分範疇，抗告人誤
    為假扣押之聲請，即無從准許。
四、綜上，抗告人對相對人莊清信、黃金鳳所為聲請核與假扣押
    要件不符，應予駁回。原法院駁回抗告人之假扣押聲請，理
    由雖不盡相同，結論則無二致。抗告意旨仍執陳詞指摘原裁
    定不當，求予廢棄，為無理由，應予駁回。
五、據上論結，本件抗告為無理由，爰裁定如主文。
中    華    民    國    100  年    8    月    17     日
                    民事第十九庭
                        審判長法  官  魏麗娟
                              法  官  吳麗惠
                              法  官  李媛媛
正本係照原本作成。
本裁定除以適用法規顯有錯誤為理由外，不得再抗告。如提起再
抗告，應於收受後10日內委任律師為代理人向本院提出再抗告狀
。並繳納再抗告費新台幣１千元。
中    華    民    國   100    年    8     月    18    日
                              書記官  李華安